【裁判字號】    97,重訴,229
【裁判日期】    980226
【裁判案由】    拆屋還地
【裁判全文】
臺灣板橋地方法院民事判決             97年度重訴字第229號
原      告  癸○○
            子○○
            辛○○○
            庚○○
            寅○○
前列六人共同
訴訟代理人  紀冠伶律師
被      告  壬○○
            巳○○
            辰○○
            卯○○
            甲○○
前列五人共同
訴訟代理人  江松鶴律師
上列當事人間請求拆屋還地事件，經本院於民國97年2 月19日言
詞辯論終結，判決如下：
    主  文
被告壬○○應將座落於台北縣三重市○○段○○段第五三地號土
地上之建物即門牌號碼台北縣三重市○○街三八之六號，如附圖
一所示【A 】部分，在面積四六平方公尺範圍內拆除地上物回復
原狀後，將土地返還予原告及其他共有人。
被告巳○○應將座落於台北縣三重市○○段○○段第五三地號土
地上之建物即門牌號碼台北縣三重市○○街三八之十號，如附圖
二【A 】部分，在面積55平方公尺範圍內拆除地上物回復原狀後
，將土地返還予原告及其他共有人。
被告辰○○應將座落於台北縣三重市○○段○○段第五十三地號
土地上之建物即門牌號碼台北縣三重市○○街三八之二七號，如
附圖三【A 】部分，在面積76平方公尺範圍內拆除地上物回復原
狀後，將土地返還予原告及其他共有人。
被告卯○○應將座落於台北縣三重市○○段○○段第五三地號土
地上之建物即門牌號碼台北縣三重市○○街三八之二八號，如附
圖四【A 】所示位置，在面積五五平方公尺範圍內拆除地上物回
復原狀後，將土地返還予原告及其他共有人。
被告甲○○應將座落於台北縣三重市○○段○○段第五三地號土
地上之建物即門牌號碼台北縣三重市○○街三八之二九號，如附
圖五【A 】及【B 】所示位置，在面積五三平方公尺範圍內拆除
地上物回復原狀後，將土地返還予原告及其他共有人。
訴訟費用由被告壬○○負擔千分之一六一、巳○○負擔千分之一
三九、辰○○負擔千分之二六七、卯○○負擔千分之一九三、甲
○○負擔千分之一八六。
本判決第一項於原告以新台幣捌拾柒萬元為被告壬○○供擔保後
，得假執行；但被告壬○○以新台幣貳佰玖拾萬仟佰陸拾陸
元為原告預供擔保後，得免假執行。
本判決第二項於原告以新台幣壹佰零肆萬元為被告巳○○供擔保
後，得假執行；但被告巳○○以新台幣佰肆拾柒萬壹仟佰捌
拾元為原告預供擔保後，得免假執行。
本判決第三項於原告以新台幣壹佰肆拾肆萬元為被告辰○○供擔
保後，得假執行；但被告辰○○以新台幣肆佰柒拾玖萬陸仟捌佰
壹拾陸元為原告預供擔保後，得免假執行。
本判決第四項於原告以新台幣壹佰零肆萬元為被告卯○○供擔保
後，得假執行；但被告卯○○以新台幣佰肆拾柒萬壹仟佰捌
拾元為原告預供擔保後，得免假執行。
本判決第五項於原告以新台幣壹佰萬元為被告甲○○供擔保後，
得假執行；但被告甲○○以新台幣佰拾肆萬伍仟壹佰肆拾捌
元為原告預供擔保後，得免假執行。
    事實及理由
一、本件原告起訴主張：
  (一)緣座落於台北縣三重市○○段○○段第53地號土地，為原告
    等5 人與其他共有人所共有（詳原證1） 。座落於門牌號碼
    ：台北縣三重市○○街38之6 、38之10、38之27、38之28號
    及38之29號等五建物（上開建物皆未向地政事務所辦理建物
    保存登記）占用系爭台北縣三重市○○段○○段第53地號土
    地。
  (二)被告壬○○、巳○○、辰○○及卯○○等4 人，分別就座落
    於門牌號碼：台北縣三重市○○街38之6 、38之10、38之27
    、及38之28號等四建物（上開建物皆未向地政事務所辦理建
    物保存登記）或有所有權，或彼等有事實上處分權。彼等4
    人並於民國（下同）94年3 月24日主張彼等以行使地上權之
    意思，和平、公然以前開建物占有系爭土地已逾20年，對原
    告及其他共有人提出『容忍地上權訴訟』，案經臺灣板橋地
    方法院以94年度重訴字第129 號判決被告壬○○、巳○○勝
    訴但駁回辰○○及卯○○之請求（詳原證2） ，嗣因雙方皆
    不服該判決提出上訴，經臺灣高等法院以95年度重上字第10
    9 號廢棄一審判決被告壬○○、巳○○勝訴之裁判，全部駁
    回被告等4 人容忍地上權之請求（詳原證3） ；被告等4 人
    不服上訴，案經最高法院以96年度台上字第1260號裁定駁回
    被告等4 人之請求而告確定（詳原證4 、5） 。
  (三)座落於門牌號碼：台北縣三重市○○街38之29號之建物為訴
    外人王長吉所有。王長吉於97年5 月18日往生，其繼承人包
    括：乙○○○、丁○○、甲○○、戊○○、己○○及丙○○
    等共6 人。全體繼承人於97年6月19日協議分割遺產，將前
    開房屋分配予被告甲○○一人所有。
  (四)被告壬○○雖抗辯其所有系爭38之26號房屋之前手周秀鳳與
    訴外人楊楨貴於45年12月20日簽訂土地租借合約書（附於板
    院94 年 度重訴字第129 號卷一第23頁，下稱另案卷），並
    主張其與丑○○有不定期租賃關係存在，故並非無權占用系
    爭53地號土地云云。惟被告壬○○於另案94年9 月29日審理
    時陳稱：「我在居住在38-6號之房屋，我是自有印象時起就
    住在那裡，周秀鳳與我們沒有親戚關係，我是聽我爸爸是周
    秀鳳蓋的，我父親在我成年時要把38-6號房屋贈與給我時有
    這樣講過，我父親還在世，當時我爸是說有打一份契約，周
    秀鳳當時有跟楊楨貴代表丑○○打了一份契約，周秀鳳註明
    要行使地上權，楊說只有代表共有人丑○○一人，如果有其
    他共有人出來爭執，楊及林都不負責，他們只針對他們自己
    簽約這部分。」姑勿論被告壬○○另案從未證明所提土地租
    借合約書之真正。    況參以丑○○另案於94年10月18日審
    理時稱：「、、楊楨貴是我繼父，這個土地小時候沒有給楊
    處理，他是否有出租給我別人，我是到看到提存單才知道他
    有租給別人，租給誰我不知道，、、楊楨貴也不識字，他也
    沒有讀書，印章我不知道，簽名是不可能。」（詳另案卷一
    審94.10.18. 言詞辯論筆錄第2 頁）。足證丑○○業已否認
    授權楊楨貴處理系爭土地。此外，楊楨貴從未取得系爭土地
    之所有權，被告壬○○起訴迄今從未提出楊楨貴有權出租，
    暨受丑○○委任出租之證明，故自難認其有權占用系爭土地
    。原告並爰用在另案對被告壬○○所提證據及抗辯之所有主
    張。綜上，核原告之請求，自難謂於法有違。
  (五)被告巳○○雖抗辯：其所有系爭38-10 號房屋之前手簡阿明
    與訴外人楊楨貴於45年1 月11日簽訂土地租用合約書（附於
    另案卷一第31頁），故並非無權占用系爭53地號土地云云。
    惟訴外人楊楨貴從未取得系爭土地之所有權，且被告巳○○
    起訴迄今從未提出楊楨貴有權出租，暨受丑○○委任出租之
    證明，故自難認其有權占用系爭土地。原告並爰用在另案對
    被告巳○○所提證據及抗辯之所有主張，綜上，核原告之請
    求，自難謂於法有違。
  (六)被告辰○○雖抗辯：其所有系爭38-27 號房屋之前手鄔玉標
    於48年7 月5 日向丑○○購買共有權持分（詳本案卷證物1
    ），故並非無權占用系爭53地號土地云云。惟姑勿論原告丑
    ○○業已具狀否認系爭買賣契約之真正；況退千萬步言，即
    使前開買賣契約書為真正（原告否認真正），然依辰○○於
    另案所提蘇李梅鳳與吳伊梅之不動產買賣契約書、蘇李梅鳳
    與盧淑梁（即被告辰○○之父）之不動產買賣所有權移轉契
    約書（詳另案卷一原證11）等，出賣人（即：吳伊梅與蘇李
    梅鳳）皆只移轉系爭38-27 號房屋予買受人，不及其他。換
    言之，被告辰○○之父盧淑梁只移轉取得系爭38-27 號房屋
    ，未受讓取得鄔玉標就系爭土地得直接對出賣人丑○○主張
    之產權移轉之權利，則盧淑梁尚且如此，遑論繼承取得之被
    告辰○○，故彼等亦不得對丑○○主張合法占有。抑且，丑
    ○○只是系爭土地之共有人之一，其與訴外人鄔玉標所訂土
    地買賣契約書，要無對抗原告及其他共有人，而得作為其占
    有系爭土地之合法權利。原告並爰用在另案對被告盧瑞與所
    提證據及抗辯之所有主張。綜上，核原告之請求，自難謂於
    法有違。
  (七)被告卯○○雖抗辯：其所有系爭38-28 號房屋占用之土地，
    係其前手詹正義於48年7 月5 日向丑○○購買共有權持分（
    詳本案卷證物3） ，故並非無權占用系爭53地號土地云云。
    惟被告卯○○於另案主張系爭38-28 號房屋係其父張木棋於
    52 年 間興建完成並占有使用迄今，核與其於本案所為：該
    建物係詹正義興建完成，其父張木棋向前手所購買，且張木
    棋遲至65年4 月30日始遷入居住之主張，二者明顯不同。核
    其前後不一之陳述，已難遽信其所辯為真。原告爰否認其所
    提契約書之真正。  況原告丑○○業已具狀否認系爭買賣契
    約之真正；且退千萬步言，即使前開買賣契約書為真正（原
    告否認真正），然依卯○○於本案所提詹正義與李吳阿菊之
    不動產買賣契約書（詳本案卷證物4） 、李吳阿菊與張木棋
    （即被告卯○○之父）之不動產買賣契約書（詳本案卷證物
    5）等 ，固載明出售標的含系爭土地，惟出賣人（即：詹正
    義與李吳阿菊）皆只移轉系爭38-28 號房屋之三分之二予買
    受人，且未讓與其對地主丑○○得直接請求辦理產權移轉之
    權利。換言之，縱依被告卯○○所提前開歷次移轉取得之買
    賣契約書，被告卯○○只移轉取得系爭38-28 號三分之二房
    屋，在詹正義仍保有三分之一系爭房地之所有權下，詹正義
    顯未讓與其對地主丑○○本於買受人所得請求之權利予李吳
    阿菊所有，遑論嗣後取得之被告卯○○之父張木棋及卯○○
    ，故彼等亦不得對丑○○主張合法占有。抑且，丑○○只是
    系爭土地之共有人之一，其與訴外人所訂土地買賣契約書，
    要無對抗原告及其他共有人，而得作為其占有系爭土地之合
    法權利。原告並爰用在另案對被告卯○○所提證據及抗辯之
    所有主張。綜上，核原告之請求，自難謂於法有違。
  (八)被告甲○○雖抗辯：其所有系爭38-29號房屋占用之土地，
    係其前手阮志平於48年6 月18日向丑○○購買共有權持分（
    詳本案卷被證物8） ，嗣48年6 月27日阮志平再受之土地出
    售予訴外人李詩田（詳本案卷被證物9） ，其上建物應係李
    詩田於49年所建; 復於73年5 月16日由被告之父王長吉向李
    詩田買受本件之房地，嗣因王長吉於97年5 月18日往生，被
    告甲○○因繼承、協議分割遺產取得，故主張並非無權占用
    系爭53地號土地云云。惟原告丑○○業已具狀否認系爭買賣
    契約之真正；且退千萬步言，即使前開買賣契約書為真正（
    原告否認真正），然依甲○○於本案所提阮志平與李詩田之
    杜賣證書（詳本案卷被證物9） 其上未載明買賣標的，已難
    遽認該杜賣證書與本案有關；且李詩田嗣與王長吉（即被告
    甲○○之父）所訂之杜賣證書及買賣所有權移轉契約書（詳
    本案卷被證物11及13），出賣人李詩田只移轉系爭38-29 號
    房屋予王長吉所有，在其未取得對地主丑○○得直接請求辦
    理系爭土地產權移轉之權利下，李詩田自無法將該權利移轉
    予王長吉所有，遑論嗣後繼承取得之被告甲○○，從而縱依
    前開買賣契約書，甲○○亦不得對丑○○主張合法占有。抑
    且，丑○○只是系爭土地之共有人之一，其與訴外人所訂土
    地買賣契約書，要無對抗原告及其他共有人，而得作為其占
    有系爭土地之合法權利。綜上，核原告之請求，自難謂於法
    有違。
  (九)為此，依據所有權之法律關係，請求：
  被告壬○○應將座落於台北縣三重市○○段○○段第53地號
    土地上之建物即門牌號碼台北縣三重市○○街38之6 號，如
    附圖一所示【A 】部分，在面積46平方公尺範圍內拆除地上
    物回復原狀後，將土地返還予原告及其他共有人。
  被告巳○○應將座落於台北縣三重市○○段○○段第53地號
    土地上之建物即門牌號碼台北縣三重市○○街38之10號，如
    附圖二【A 】部分，在面積55平方公尺範圍內拆除地上物回
    復原狀後，將土地返還予原告及其他共有人。
  被告辰○○應將座落於台北縣三重市○○段○○段第53地號
    土地上之建物即門牌號碼台北縣三重市○○街38之27號，如
    附圖三【A 】部分，在面積76平方公尺範圍內拆除地上物回
    復原狀後，將土地返還予原告及其他共有人。
  被告卯○○應將座落於台北縣三重市○○段○○段第53地號
    土地上之建物即門牌號碼台北縣三重市○○街38之28號，如
    附圖四【A 】所示位置，在面積55平方公尺範圍內拆除地上
    物回復原狀後，將土地返還予原告及其他共有人。
  被告甲○○應將座落於台北縣三重市○○段○○段第53地號
    土地上之建物即門牌號碼台北縣三重市○○街38之29號，如
    附圖五【A 】及【B 】所示位置，在面積53平方公尺範圍內
    拆除地上物回復原狀後，將土地返還予原告及其他共有人。
  訴訟費用由被告等負擔。
  第1 至第5 項之聲明，原告願供擔保，請准予宣告假執行。
二、被告則抗辯：
  (一)被告壬○○所有系爭38之6 號房屋之前手周秀鳳與訴外人楊
    禎貴於45年12月30日簽訂土地租借合約書（附於本院94 年
    重訴129 號卷一第23頁，下稱另案卷），與丑○○間有不定
    期租賃關係，故並非無權占用系爭53地號土地。
  (二)被告巳○○所有系爭38之10號房屋之前手簡阿明與訴外人楊
    禎貴於45年1 月11日簽訂土地租用合約書（附於另案卷一第
    31頁），故並非無權占用系爭53地號土地。
  (三)被告辰○○抗辯所有系爭38之27房屋之前手鄔玉標於48年7
    月5 日向丑○○購買共有權持分（詳本案卷證物一），故並
    非無權占用系爭53地號土地。
  (四)被告張炳元抗辯所有系爭38之28房屋之前手詹正義於48年7
    月5 日向丑○○購買共有權持分（詳本案卷證物三），故並
    非無權占用系爭53地號土地。
  (五)被告甲○○所有系爭38之39號房屋係輾轉受讓自原建築人李
    詩田，李詩田則係於48年6 月27日向阮志平購買阮志平向丑
    ○○所購買之共有權持分，而丑○○既有權出售其管理之共
    有權持分內之土地，被告甲○○就系爭土地當有有合法使用
    之權限。
  (六)為此，請求駁回原告之訴及其假執行之聲請，並陳明如受不
    利判決，願供擔保請准宣告免假執行。
三、兩造不爭執之事實：
  (一)座落於台北縣三重市○○段○○段第53地號土地，為原告等
    5 人與其他共有人所共有。
  (二)門牌號碼台北縣三重市○○街38之6 、38之10、38之27、38
    之28號及38之29號等五建物（上開建物皆未向地政事務所辦
    理建物保存登記）占用系爭台北縣三重市○○段○○段第53
    地號土地。其中
  被告壬○○所有門牌號碼台北縣三重市○○街38之6 號房屋
    ，占用系爭53地號土地如附圖一所示【A 】部分之面積46平
    方公尺。
  被告巳○○所有門牌號碼台北縣三重市○○街38之10號房屋
    ，占用系爭53地號土地如附圖二【A 】部分之面積55平方公
    尺。
  被告辰○○所有門牌號碼台北縣三重市○○街38之27號房屋
    ，占用系爭53地號土地如附圖三【A 】部分之面積76平方公
    尺。
  被告卯○○所有門牌號碼台北縣三重市○○街38之28號房屋
    ，占用系爭53地號土地如附圖四【A 】所示之面積55平方公
    尺。
  被告甲○○所有門牌號碼台北縣三重市○○街38之29號房屋
    ，占用系爭53地號土地如附圖五【A 】及【B 】所示之面積
    53平方公尺。
  (三)被告壬○○、巳○○、辰○○及卯○○等4人，分別就門牌
    號碼台北縣三重市○○街38之6 、38之10、38之27、及38之
    28號等四建物（上開建物皆未向地政事務所辦理建物保存登
    記）主張渠等有所有權，或彼等有事實上處分權，人並於94
    年3 月24日主張彼等以行使地上權之意思，和平、公然以前
    開建物占有系爭土地已逾20年，對原告及其他共有人提出『
    容忍地上權訴訟』，案經臺灣板橋地方法院以94年度重訴字
    第129 號判決被告壬○○、巳○○勝訴但駁回辰○○及卯○
    ○之請求，嗣因雙方皆不服該判決提出上訴，經臺灣高等法
    院以95年度重上字第109 號廢棄一審判決被告壬○○、巳○
    ○勝訴之裁判，全部駁回被告等4 人容忍地上權之請；被告
    4人不服上訴，案經最高法院以96年度台上字第1260號裁定
    駁回被告4人之請求而告確定。
  (四)門牌號碼台北縣三重市○○街38之29號之建物為訴外人王長
    吉所有。王長吉於97年5 月18日往生，其繼承人包括：乙○
    ○○、丁○○、甲○○、戊○○、己○○及丙○○等共6 人
    。全體繼承人於97年6月19日協議分割遺產，將前開房屋分
    配予被告甲○○一人所有。
四、本件爭點與本院判斷：
  (一)按「分管契約，係共有人就共有物之使用、收益或管理方法
    所訂定之契約，而共有人請求分割共有物，應解為有終止分
    管契約之意思。是系爭土地之分管契約，已因被上訴人提起
    本件分割共有物訴訟，而當然終止。且分管契約與協議分割
    契約不同，前者以共有關係繼續存在為前提，後者以消滅共
    有關係為目的，故裁判上分割共有土地時，並非必須完全依
    分管契約以為分割，而應斟酌土地之經濟上價值，並求各共
    有人分得土地之價值相當，利於使用。」最高法院85年台上
    字第53號民事判決著有明文。
  (二)被告雖抗辯：壬○○所有系爭38之6 號房屋之前手周秀鳳與
    訴外人楊禎貴（丑○○母親之同居人）於45年12月30日簽訂
    土地租借合約書，巳○○所有系爭38之10號房屋之前手簡阿
    明與訴外人楊禎貴於45年1 月11日簽訂土地租用合約書，上
    開被告二人與丑○○間有不定期租賃關係，被告辰○○所有
    系爭38之27房屋之前手鄔玉標於48年7 月5 日向丑○○購買
    所有權應有部分，卯○○所有系爭38之28房屋之前手詹正義
    於48年7 月5 日向丑○○購買所有權應有部分，甲○○之被
    繼承人王長吉之前前手阮志平於48年6 月18日向原告丑○○
    購買應有部分，嗣阮志平將買受之土地應有部分出售予李詩
    田，李詩田再於93年5 月1 日將系爭38之28號房屋出售予王
    長吉，故被告並非無權占有云云。惟丑○○僅係系爭53地號
    土地之共有人，無權單獨將系爭53地號土地之特定部分出租
    予被告壬○○與巳○○，又被告辰○○、卯○○、甲○○之
    抗辯縱令係屬真實，丑○○之應有部分亦已移轉登記於渠等
    名下，因僅取得系爭53地號土地之應有部分，亦無權於系爭
    53地號土地上之特定部分建屋，則被告等抗辯渠等與丑○○
    間有租賃關係，或向丑○○購買土地應有部分等情，均不得
    認係占用系爭53地號土地特定部分之正當權源。
  (三)被告又抗辯：系爭53地號土地有分管契約存在云云，並請求
    傳喚丑○○、江阿清為證。惟系爭53地號土地係於68年2 月
    13日經判決分割，並因分割增加53-9地號土地，有土地登記
    謄本1 件足憑（詳本院卷第11頁），則於68年2 月13日判決
    分割前縱有分管契約存在之事實，參酌最高法院88年度台上
    字第1687號判決要旨，亦因共有人提起分割共有物之訴訟而
    當然終止，此前之分管契約即因終止而消滅，不得再據以對
    抗判決分割後之共有人，而原告係於68年6 月15日持判割共
    有物判決登記為共有人，亦經土地登記謄本記載甚詳（詳本
    院卷第11至14頁），原告復又否認於分割登記後全體土地共
    有人曾簽訂分管契約，核被告以兩造間有分管契約主張原告
    不得拆屋還地，於法顯屬無據。
  (四)次按「各共有人按其應有部分，對於共有物之全部雖有使用
    收益之權。惟共有人對共有物之特定部分使用收益，仍須徵
    得他共有人全體之同意，非謂共有人得對共有物之全部或任
    何一部有自由使用收益之權利。如共有人不顧他共有人之利
    益，而就共有物之全部或一部任意使用收益，即屬侵害他共
    有人之權利。」最高法院62年台上字第1803號判例著有明文
    。查被告均非系爭53地號土地之所有人，縱令係曾系爭土地
    之其他共有人租借或購買應有部分，揆諸前揭最高法院判例
    要旨，亦不得就特定部分為使用收益，則被告所有之房屋占
    用原告共有之系爭53地號特定部分，核屬侵害原告就系爭53
    地號土地之共有權，原告自得本於所有權之法律關係，請求
    被告將房屋拆屋，並將占用之土地返還原告及其他共有人全
    體。
  (五)末按原告雖請求本院傳喚證人江阿清以證明系爭53地號土地
    之共有人間是否有分管契約存在，惟並未敘明系爭53地號土
    地共有人間於判決分割後有締結分管契約之待證事實，且參
    酌原告所提出原證九所示48年6 月27之杜賣證書（附於本院
    卷第153 頁），江阿清係擔任介紹人，原告聲請傳喚證人江
    阿清顯係欲證明48年6 月27日時系爭53地號土地有分管契約
    存在之事實，惟系爭53地號土地於上開杜賣證書締結時縱有
    分管契約存在，亦因68年間因判決分割而當然消滅，則原告
    請求傳喚證人江阿清，並無調查之必要，附此敘明。
五、從而，原告依據所有權之法律關係，請求：(一)被告壬○○應
    將座落於台北縣三重市○○段○○段第53地號土地上之建物
    即門牌號碼台北縣三重市○○街38之6 號，如附圖一所示【
    A 】部分，在面積46平方公尺範圍內拆除地上物回復原狀後
    ，將土地返還予原告及其他共有人；(二)被告巳○○應將座落
    於台北縣三重市○○段○○段第53地號土地上之建物即門牌
    號碼台北縣三重市○○街38之10號，如附圖二【A 】部分，
    在面積55平方公尺範圍內拆除地上物回復原狀後，將土地返
    還予原告及其他共有人；(三)被告辰○○應將座落於台北縣三
    重市○○段○○段第53地號土地上之建物即門牌號碼台北縣
    三重市○○街38之27號，如附圖三【A 】部分，在面積76平
    方公尺範圍內拆除地上物回復原狀後，將土地返還予原告及
    其他共有人；(四)被告卯○○應將座落於台北縣三重市○○段
    ○○段第53地號土地上之建物即門牌號碼台北縣三重市○○
    街38之28號，如附圖四【A 】所示位置，在面積55平方公尺
    範圍內拆除地上物回復原狀後，將土地返還予原告及其他共
    有人；(五)被告甲○○應將座落於台北縣三重市○○段○○段
    第53地號土地上之建物即門牌號碼台北縣三重市○○街38之
    29 號 ，如附圖五【A 】及【B 】所示位置，在面積53平方
    公尺範圍內拆除地上物回復原狀後，將土地返還予原告及其
    他共有人，為有理由，應予准許。又兩造均陳明願供擔保請
    准宣告假執行與免假執行，經核均無不合，爰分別酌定相當
    之擔保金額，准許之。
六、結論：原告之訴為有理由，依民事訴訟法第78條、第390 條
    第2項、第392條第2項，判決如主文。
中    華    民    國    98    年    2     月    26    日
                  民事第三庭    法  官  何君豪
以上正本係照原本作成
如對本判決上訴，須於判決送達後20日內向本院提出上訴狀
中    華    民    國    98    年    2     月    26    日
                                書記官  黃琴茜


司法院資訊處製作；財團法人民間司法改革基金會備份。
